---
title: "Gráficos del sistema base de R"
author: "Paulina Balcázar"
format:
  html: 
    toc: true
date: 2024-10-03
theme: 
  - sandstone
  - custom.scss
lang: es
fontcolor: darkblue
fontsize: 1.1em
---

## Gráficos del sistema base de R 

```{r}
#| label: relacion-anchura-volumen-arboles 
#| code-fold: true

plot(
  x=trees$Girth,
  y=trees$Volume,
  col= "darkgreen",
  main = "Relación entre el volúmen y la anchura del tranco de los árboles",
  sub = "Fuente: Meyer, H. A. (1953) Forest Mensuration. Penns Valley Publishers, Inc.",
  xlab= "Ancho del árbol (in)",
  ylab= "Volúmen del árbol (ft3)"
)
```

Esta gráfica fue hecha con el data frame “trees” y me gustó mucho pues es un despliegue muy sencillo donde se puede observar que a mayor anchura o diámetro tenga un árbol es tremendamente posible que aumente su volumen. Da una gráfica en la que se podría trazar una línea recta de la relación directamente proporcional.


## Función histograma
```{r}
data(iris)
# Función hist(). Gráfico de la longitud de los pétalos de las flores de iris
hist(
  x = iris$Petal.Length, 
  breaks = 30,
  main = "Longitud de pétalos de las flores de iris", 
  xlab = "Longitud del pétalo (cm)", 
  ylab = "Frecuencia"
)
```

## Penguins

```{r}
#cargar la librería
#| label: cargar-tidyverse
library(tidyverse)
library(palmerpenguins)
```

#### Relación entre la masa del pingüino y sus picos
```{r}
#| label: grafico-dispersion-penguins
# Gráfico de dispersión de longitud del pico vs masa (peso)
penguins |>
  ggplot(aes(x = bill_length_mm, y = body_mass_g)) +
  geom_point(size = 2) +
  geom_smooth(method = "loess", se = FALSE) +
  ggtitle("Longitud del pico vs. masa") +
  xlab("Longitud del pico (mm)") +
  ylab("Masa (g)") +
  labs(color = "Especie", shape = "Especie")

```


#### Relación entre la masa del pingüino y sus picos por especie
```{r}
# Gráfico de dispersión de longitud del pico vs masa (peso) por especie
penguins |>
  ggplot(aes(x = bill_length_mm, y = body_mass_g)) +
  geom_point(aes(color = species,
                 shape = species),
             size = 2) +
  geom_smooth(method = "lm", se = FALSE, aes(color = species)) +
  scale_color_manual(values = c("darkorange", "darkorchid", "cyan4")) +
  ggtitle("Longitud del pico vs. masa por especie") +
  xlab("Longitud del pico (mm)") +
  ylab("Masa (g)") +
  labs(color = "Especie", shape = "Especie")
```

